【裁判字號】    99,抗,121
【裁判日期】    990818
【裁判案由】    本票裁定
【裁判全文】
臺灣臺北地方法院民事裁定               99年度抗字第121號
抗  告  人  丙○○
相  對  人  遠東國際商業銀行股份有限公司
法定代理人  甲○○
代  理  人  乙○○
上列當事人間聲請本票裁定事件，對於民國99年7 月15日本院99
年度司票字第7411號裁定提起抗告，本院裁定如下：
    主  文
抗告駁回。
抗告程序費用新臺幣壹仟元由抗告人負擔。
    理  由
一、按執票人向本票發票人行使追索權時，得聲請法院裁定後強
    制執行，票據法第一百二十三條定有明文。又按本票執票人
    ，依票據法第一百二十三條規定，聲請法院裁定許可對發票
    人強制執行，係屬非訟事件，法院僅依非訟事件程序，就本
    票形式之要件是否具備予以審查，即為已足。若實體上問題
    ，應依訴訟程序另謀解決，尚非屬非訟事件所得審究（最高
    法院57年台抗第76號判例意旨參照）。
二、本件相對人主張其執有抗告人於民國94年3 月4 日簽發之本
    票一紙，內載金額新台幣（下同）610,000 元，付款地在台
    北市○○街1 號，利息約定自發票日起依照相對人訂定放款
    基準利率加年息7.75％計算，免除作成拒絕證書，到期日98
    年9 月3 日，詎到期後於經提示僅支付其中部分外，其餘13
    3,273 元未獲付款，為此提出本票一紙聲請本院就上開金額
    及依約定年息11.92 ％計算之利息裁定准予強制執行等情，
    業據其提出本票為證，本院依首開規定審酌相對人提出之本
    票後裁定予以准許，尚無不合。
三、抗告人抗告意旨雖略以：抗告人業已向台灣板橋地方法院聲
    請更生，並經該院於99年4 月12日以99年度消債更字第40號
    裁定開始更生程序，依照消費者債務清理條件，債務人在法
    院裁定開始更生或清算程序前所成立之債權，除非有特別規
    定外，必須依更生或清算程序才能行使權利，所以如有已經
    進行中之強制執行程序即必須停止。準此，原裁定仍准許強
    制執行，尚有未洽，為此，提起抗告，求為廢棄原裁定等語
    。
四、經查，本件抗告人雖陳稱其已經法院裁定開始更生程序云云
    ，惟依消費者債務清理條例第四十八條第二項規定，亦僅生
    限制相對人不得對其開始或繼續訴訟及強制執行程式之效力
    ，並未禁止相對人依前開票據法規定取得本票裁定之執行名
    義。即使日後相對人須依更生程式行使其權利，或抗告人須
    依更生條件履行系爭本票債務，均屬票據債務已否清償或存
    否之實體爭執。揆諸上開說明，應由抗告人提起確認之訴以
    資解決，不得於非訟事件程序中為此爭執，抗告法院亦不得
    予以審究。從而，抗告人提起本件抗告，為無理由，應予駁
    回。
五、爰依非訟事件法第二十一條第二項、第二十四條第一項、第
    四十六條、民事訴訟法第四百九十五條之一第一項、第四百
    四十九條第一項、第七十八條，裁定如主文。
中    華    民    國    99    年    8     月    18    日
                  民事第五庭   審判長法  官  薛中興
                                     法  官  吳佳薇
                                     法  官  陳靜茹
以上正本係照原本作成
本裁定不得再為抗告。
中    華    民    國    99    年    8     月    18    日
                                     書記官  鄭雅雲

司法院資訊處製作；財團法人民間司法改革基金會備份。
